臺灣高等法院臺中分院刑事判決　　　　　　　　　九十三年度上易字第一一九三號
　　上　訴　人　臺灣彰化地方法院檢察署檢察官
　　被　　　告　丙○○
右上訴人因被告竊盜等案件，不服臺灣彰化地方法院九十三年度易字第六０六號中華
民國九十三年八月十二日第一審判決（起訴案號：臺灣彰化地方法院檢察署九十三年
度偵字第三六七六、三六三七號），提起上訴，復經台灣彰化地方法院檢察署移
案審理（九十三年度偵字第六五一一、七一四七、七八九五號），本院判決如左：
    主      文
原判決關於竊盜部分撤銷。
丙○○連續攜帶兇器竊盜，累犯，處有期徒刑壹年肆月。扣案之鐵鉗貳支及扳手參支
，均沒收。
其他上訴駁回。
    事      實
一、丙○○有竊盜、賭博等前科，最後一次於民國（下同）九十一年四月間因竊盜案
    件，經台灣彰化地方法院判處有期徒刑三月確定，於九十一年十二月二十八日執
    行完畢。詎丙○○仍不知悔改：(一)、於九十三年四月二十二日十一時三十分許，
    行經彰化縣二林鎮○○里○○路路旁之水溝，見丁○○於九十三年四月二十一晚
    上某時起，至翌日即二十二日七時三十分許間之某時，在彰化縣芳苑鄉○○段一
    八四地號遭不詳之人所竊後置於該處，脫離本人所持有之抽水馬達一具（東發牌
    ＤＦ－Ｂ型，價值約新臺幣五千元），竟意圖為自己不法之所有，將之侵占入己
    。嗣於同日十三時五十分許，丙○○騎乘車牌號碼ＫＷＯ－六四六號機車載運上
    開抽水馬達，途經彰化縣二林鎮○○街時，因行跡可疑，而警當場查獲上情。(二)
    、丙○○另基於意圖為自己不法所有之概括犯意，自九十三年五月六日上午十時
    四十五分許起至同年九月二十八日上午七時許止，持其所有，客觀上足以對人之
    生命、身體、安全構成威脅，具有危險性之鐵鉗及鐵製扳手等工具，在彰化縣大
    城鄉、二林鎮、芳苑鄉等地，竊取乙○、嚴玉雲、許振維、薛古森、洪三、洪漢
    章、洪懋堯及陳德正等人之電動抽水馬達各乙座，得手後據為己有，竊盜時間、
    地點、犯罪手法、被害人及所得財物詳如附表所示。嗣後為警循線查悉上情，並
    扣得丙○○所有，供行竊用之上開鐵鉗二支及扳手三支。
二、案經彰化縣警察局二林分局報請台灣彰化地方法院檢察署檢察官偵查起訴，及移
    送本院併案審理。
    理      由
一、據被告對於拾得丁○○之抽水馬達即侵占為己有，及持鐵鉗、扳手竊盜附表編號
    １至３之犯罪事實均坦白承認，此部分核與被害人丁○○、乙○、嚴玉雲、許振
    維，及收購商王介男分別於警詢、偵查時之指述情節相符。此外，復有贓物、現
    場及行竊工具照片、贓物認領保管單三紙等附卷可稽，及被告所有供行竊用之鐵
    鉗及鐵製扳手各一支扣案可資佐證，堪信被告之自白與事實相符。訊據被告否認
    有附表編號４至８之竊盜事實，辯稱：此部分犯行非伊所為云云，惟編號４至８
    之犯罪事實，業據被害人薛古森、洪三、洪漢章、洪懋堯及陳德正分別於警詢指
    述綦詳，核與收舊貨商洪愛於警詢供述情節符合，即被告於警詢亦自白不諱，復
    有扣案鐵鉗一支及扳手二支，及贓物認領保管單五紙附卷可佐，此部分被告犯行
    亦甚明確，所辯無非卸責飾詞，委無可採，本件事證業已明確，被告之犯行，堪
    以認定。
二、按刑法第三百二十一條第一項第三款之攜帶兇器竊盜罪，係以行為人攜帶兇器竊
    盜為其加重條件，此所謂兇器，其種類並無限制，凡客觀上足對人之生命、身體
    、安全構成威脅，具有危險性之兇器均屬之，最高法院著有七十九年度台上字第
    五二五三號判例。本件被告所犯前開竊盜犯行，係攜帶鐵鉗及鐵製扳手行竊，自
    足以為殺傷人之身體、生命之器械，顯為具有危險性之兇器。核被告所為，於事
    實一之(一)部分，係犯刑法第三百三十七條之侵占離本人所持有之物罪；於附表所
    列編號２３係犯刑法第三百二十條第一項之竊盜罪，附表其餘各項，係犯同法第
    三百二十一條第一項第三款之攜帶兇器竊盜罪。被告於附表所為多次普通竊盜及
    攜帶兇器竊盜犯行，時間接近，手段相似，係基於概括之犯意反覆而為，且觸犯
    構成要件相同之罪名，為連續犯，應依刑法第五十六條論以帶兇器之一罪，並
    加重其刑；如附表所示編號２至８之犯罪事實，雖未經檢察官起訴，惟此部分與
    起訴論竊盜罪部分，有連續犯裁判上一罪關係，為起訴效力所及，復經檢察官移
    送併案審理，本院自應併予論究。又被告有事實攔所載科處有期徒刑及執行紀錄
    ，有臺灣高等法院被告全國前案紀錄表及臺灣彰化地方法院檢察署刑案資料查註
    紀錄表各一份在卷可憑，其於有期徒刑執行完畢後，五年內再犯本件有期徒刑以
    上之加重竊盜罪，為累犯，加重竊盜罪部分應依刑法第四十七條之規定遞加重其
    刑。原判決就被告攜帶兇器竊盜部分，罪證明確而予科刑，固非無見，惟查：原
    審未及審酌被告另犯有附表所示編號２至８部分之竊盜犯行，與起訴論竊盜罪部
    分，有連續犯裁判上一罪關係，為起訴效力所及，未合併審判而有未洽。檢察官
    上訴意旨亦執此指摘原判決不當為有理由，原判決既有上述可議之處，自無可維
    持，應由本院將原判決關於被告攜帶兇器竊盜部分撤銷改判。爰審酌被告有多次
    竊盜前科，其品性不佳，犯罪之動機、目的、係攜帶兇器竊盜，有潛在之危險，
    多次竊盜犯行所生危害，及其犯後坦承部分竊盜犯行，態度尚佳等一切情狀，量
    處被告攜帶兇器部分如主文第二項所示之刑，以示懲處。至扣案之鐵鉗二支及鐵
    製扳手三支（起訴部分扣得鐵鉗及扳手各乙支，其餘為九十三年偵字第七八九五
    號偵查案扣得）為被告所有，供犯罪所用之物，業據被告供明在卷，應依刑法第
    三十八條第一項第二款之規定宣告沒收。
三、至於被告侵占離本人所持有之物部分，原審依據上述理由，適用刑法第三百三十
    七條、第四十七條、第四十二條第二項前段、罰金罰鍰提高標準條例第一條前段
    、第二條，並審酌被告有多次竊盜前科，其品性不佳，犯罪之動機、目的、所生
    危害，及其犯後坦承犯行，態度尚佳等一切情狀，量處被告此部分罰金五百元之
    刑，並諭知罰金易服勞役之折算標準。核其認事用法俱無不當，量刑亦稱允洽，
    檢察官就原判決提起上訴，此部分未敘明上訴理由，惟未聲明係僅就被告前開加
    重竊盜部分上訴，依刑事訴訟法第三百四十八條第一項後段「．．．未聲明為一
    部者，視為全部上訴。」，此部分亦在檢察官上訴範圍。原判決此部分核無不當
    之處，應駁回檢察官此部分之上訴。
據上論斷，應依刑事訴訟法第三百六十八條、第三百六十九條第一項前段、第三百六
十四條、第二百九十九條第一項前段，刑法第三百二十一條第一項第三款、第四十七
條、第三十八條第一項第二款，判決如主文。
本案經檢察官甲○○到庭執行職務。
中      華      民      國    九十三    年     十二     月     十五     日
                                    臺灣高等法院臺中分院刑事第三庭
                                          審判長法  官  江  錫  麟
                                                法  官  林  欽  章
                                                法  官  廖  柏  基
右正本證明與原本無異。
不得上訴。
                                                書記官  魏  維  廷
中      華      民      國      九十三   年      十二     月    十五    日
附錄本案論罪科刑法條：
刑法第三百二十一條：
  犯竊盜罪而有左列情形之一者，處六月以上五年以下有期徒刑：
    一、於夜間侵入住宅或有人居住之建築物、船艦或隱匿其內而犯之者。
    二、毀越門扇、牆垣或其他安全設備而犯之者。
    三、攜帶兇器而犯之者。
    四、結夥三人以上而犯之者。
    五、乘火災、水災或其他災害之際而犯之者。
    六、在車站或埠頭而犯之者。
  前項之未遂犯罰之。
刑法第三百三十七條：
  意圖為自己或第三人不法之所有，而侵占遺失物、漂流物或其他離本人所持有之物
  者，處五百元以下罰金。
附表：
┌──┬────────┬──────┬────┬──────────┬──────┐
│編號│竊盜時間        │竊盜地點    │被害人  │竊盜手法及所得財物  │備註        │
├──┼────────┼──────┼────┼──────────┼──────┤
│１  │九十三年五月六日│彰化縣大城鄉│乙○    │持客觀上足供兇器使用│九十三年度偵│
│    │上午十時四十五分│上富段六０七│        │之鐵鉗及鐵製扳手各一│字第三六七六│
│    │許              │號農田旁    │        │支拆卸抽水馬達乙座而│、三六三七號│
│    │                │            │        │竊取之。嗣於途經二林│起訴        │
│    │                │            │        │鎮○○里○○路時，為│            │
│    │                │            │        │警查覺有異而查獲，扣│            │
│    │                │            │        │得鐵鉗及扳手各一支。│            │
├──┼────────┼──────┼────┼──────────┼──────┤
│２  │九十三年五月八日│彰化縣大城鄉│嚴玉雲  │徒手竊取嚴玉雲放在路│九十三年度偵│
│    │上午上午十一時許│東城村上興段│        │旁之鐵架一支，得手後│字第六五一一│
│    │                │七００地號前│        │放在丙○○騎乘之車牌│號移送併辦  │
│    │                │            │        │ＫＷＯ一六四六號機車│            │
│    │                │        │        │載走，再載至王介男經│            │
│    │                │            │        │營之環保回收場，以一│            │
│    │                │            │        │百二十元代價販予王介│            │
│    │                │            │        │男（由檢察官另行偵辦│            │
│    │                │            │        │），嗣為警循線查獲。│            │
├──┼────────┼──────┼────┼──────────┼──────┤
│３  │九十三年九月二十│彰化縣二林鎮│許振維  │徒手竊取許振維所有之│九十三年度偵│
│    │四日上午九時許  │北平里二林第│        │水車馬達乙座，得手後│字第七一四七│
│    │                │五十四地號漁│        │在丙○○騎乘之車牌Ｔ│號移送併辦  │
│    │                │塭          │        │ＶＭ一三二七號輕機車│            │
│    │                │            │        │上載走。嗣於當日上午│            │
│    │                │            │        │九時三十分許，在二林│            │
│    │                │            │        │鎮○○路一四一號前為│            │
│    │                │            │        │警路檢查獲。        │            │
├──┼────────┼──────┼────┼──────────┼──────┤
│４  │九十三年九月十日│彰化縣芳苑鄉│薛古森  │竊盜手法同編號１所示│九十三年度偵│
│    │上午六時許      │上段二００地│        │，竊得之抽水馬達賣予│字第七八九五│
│    │                │號農田      │        │舊貨商洪愛（另由檢察│號送併辦    │
│    │                │            │        │官偵辦），得款花用。│            │
├──┼────────┼──────┼────┼──────────┼──────┤
│５  │九十三九月二十六│彰化縣二林鎮│洪三    │同右。              │同右        │
│    │日上午六時許    │北平里六十二│        │                    │            │
│    │                │之二地號農田│        │                    │            │
├──┼────────┼──────┼────┼──────────┼──────┤
│６  │同右日上午七時許│同右鎮北平里│洪漢章  │同右。              │同右        │
│    │                │正義巷四號前│        │                    │            │
├──┼────────┼──────┼────┼──────────┼──────┤
│７  │九十三年九月二十│同右鎮北平里│洪懋堯  │同右。              │同右        │
│    │八日上午六時許  │偉糖段農地  │        │                    │            │
│    │                │            │        │                    │            │
│    │                │            │        │                    │            │
├──┼────────┼──────┼────┼──────────┼──────┤
│８  │同右日上午七時許│同右鎮○○段│陳德正  │同右。以上編號４至８│同右        │
│    │                │八三三號農田│        │部分，為警循線查獲，│            │
│    │                │            │        │扣得丙○○所有供竊盜│            │
│    │  │            │        │所用之鐵鉗一支及扳手│            │
│    │                │            │        │二支。              │            │
└──┴────────┴──────┴────┴──────────┴──────┘
                                                                    Ｉ
